【裁判字號】    98,上訴,4941
【裁判日期】    981231
【裁判案由】    毒品危害防制條例
【裁判全文】
臺灣高等法院刑事判決                98年度上訴字第4941號
上  訴  人
即  被  告  甲○○
上列上訴人因違反毒品危害防制條例案件，不服臺灣桃園地方法
院98年度審訴字第2421號，中華民國98年10月30日所為之第一審
判決（起訴案號：臺灣桃園地方法院檢察署98年度毒偵字第3406
號），提起上訴，本院判決如下：
    主  文
上訴駁回。
    理  由
一、按不服地方法院之第一審判決而上訴者，應向管轄第二審之
    高等法院為之。上訴書狀應敘述具體理由。上訴書狀未敘述
    上訴理由者，應於上訴期間屆滿後二十日內補提理由書於原
    審法院，逾期未補提者，原審法院應定期間先命補正。第二
    審法院認為上訴書狀未敘述理由或上訴有第362 條前段之情
    形者，應以判決駁回之，但其情形可以補正而未經原審法院
    命其補正者，審判長應定期間先命補正。刑事訴訟法第 361
    條、第367 條分別定有明文。所謂不服第一審判決之具體理
    由，係指依據卷內訴訟資料，具體指摘第一審判決關於認定
    事實、適用法律及量刑等項，有違法或不當之情形而言，此
    為提起第二審上訴之法定要件。倘上訴人之上訴書狀或補提
    之上訴理由書，雖有敘述上訴理由，惟並未具體敘述第一審
    判決有上述違法、不當情形，即與未敘述具體理由無異，所
    為上訴，即不符合上訴之法定要件。
二、經查：
（一）原審判決以：上訴人即被告甲○○於警詢、偵查中及原審
      審理時，自白其先基於第二級毒品甲基安非他命之犯意，
      於民國98年7 月10日晚間某時，在其桃園縣楊梅鎮○○路
      ○段49巷16弄27號租屋處，以吸食器燒烤方式，施用甲基
      安非他命一次；另基於施用第一級毒品海洛因之犯意，於
      同年月11日中午12時許，在上開租屋處，以針筒注射方式
      ，施用海洛因一次之事實，除經警扣得供其所有、供用海
      洛因所用之注射針筒六支、分裝袋三個、削尖吸管一友及
      施用安非他命所用之吸食器一組外，並有臺灣檢驗科技股
      份有限公司出具之濫用藥物檢驗報告在卷可稽，足認被告
      自白與事實相符，被告施用毒品之犯行洵堪認定。又考量
      被告為累犯，就施用第一級毒品部分量處有期徒刑一年，
      就施用第二級毒品部分量處有期徒刑六月，定應執行有期
      徒刑一年四月，扣案之上開施用工具均宣告沒收。從形式
      上審查，其認事用法，並未違反法令，或悖離經驗法則、
      論理法則，量刑亦屬允當。
（二）被告上訴意旨謂：被告對於觸犯法律深具悔意，懇請體恤
      被告之陋境，爰請求撤銷原判決等語。
（三）按量刑輕重，係屬事實審法院得依職權自由裁量之事項，
      苟其量刑已以行為人之責任為基礎，並斟酌刑法第57條各
      款所列情狀，而未逾越法定刑度或有濫用權限情事，即不
      得任意指為違法（最高法院75年台上字第7033號判例、98
      年度台上字第5002號判決意旨參照）。原審辯論庭，就科
      刑範圍，檢察官表示：「定執行刑一年四月」，被告表示
      ：「沒有意見。」（原審卷第29頁反面），本件原判決於
      量刑時，因被告符合刑法第47條第1 項累犯需加重其刑之
      規定，復依同法第57條規定審酌被告犯罪時之相關一切情
      狀稱：「被告犯後坦承犯行而態度良好、施用毒品戕害自
      身健康，對他人並不生重大危害等一切情狀」，已就量刑
      刑度詳為審酌並敘明理由，被告分別施用二種毒品，原判
      決之量刑既未逾越法定刑度，亦未濫用自由裁量之權限。
      本院尚難因被告稱其已深具悔意，即認原審量刑有所失當
      ，被告所執，自非屬上訴第二審之具體理由。
    此外，上訴意旨未具體指摘原審判決關於認定事實、適用法
    律及量刑等事項，究竟有何違法或不當之具體情形。揆諸上
    開說明，本件上訴未敘述具體理由，屬不合法律上之程式，
    應予駁回，並不經言詞辯論為之。
據上論斷，依刑事訴訟法第367條前段、第372條，判決如主文。
中    華    民    國    98    年    12    月    31    日
                  刑事第十三庭  審判長法  官  曾德水
                                      法  官  崔玲琦
                                      法  官  遲中慧
以上正本證明與原本無異。
施用第一級毒品部分，如不服本判決，應於收受送達後10日內向
本院提出上訴書狀，其未敘述上訴之理由者並得於提起上訴後10
日內向本院補提理由書（均須按他造當事人之人數附繕本）「切
勿逕送上級法院」。
施用第二級毒品部分，不得上訴。
                                      書記官  陳韋杉
中    華    民    國    99    年    1     月    4     日
附錄本案論罪科刑法條全文：毒品危害防制條例第十條
I  施用第一級毒品者，處六月以上五年以下有期徒刑。
II  施用第二級毒品者，處三年以下有期徒刑。


司法院資訊處製作；財團法人民間司法改革基金會備份。
